臺灣臺北地方法院刑事裁定
111年度聲判字第206號
聲  請  人  詹量鈞
代  理  人  葉春生律師
被      告  時靜民


上列聲請人因告訴被告侵占案件，不服臺灣高等檢察署檢察長11
1年度上聲議字第6618號駁回再議之處分（原不起訴處分書案號
：臺灣臺北地方檢察署111年度偵字第375號），聲請交付審判，
本院裁定如下：
    主  文
聲請駁回。
    理  由
一、告訴人不服上級法院檢察署檢察長或檢察總長認再議為無理
    由而駁回之處分者，得於接受處分書後10日內委任律師提出
    理由狀，向該管第一審法院聲請交付審判；法院認為交付審
    判之聲請不合法或無理由者，應駁回之，刑事訴訟法第258
    條之1、第258條之3第2項前段分別定有明文。查本件聲請人
    詹量鈞告訴被告時靜民涉犯侵占案件，前經臺灣臺北地方檢
    察署檢察官偵查後，認被告犯罪嫌疑不足，以111年度偵字
    第375號為不起訴處分後，因聲請人不服前開不起訴處分，
    而就原不起訴處分書聲請再議，惟仍經臺灣高等檢察署檢察
    長認無理由，於民國111年7月26日以111年度上聲議字第661
    8號處分駁回再議之聲請，並於111年7月29日送達前揭處分
    書予聲請人，聲請人遂就前開原不起訴處分書，於111年8月
    2日委任律師向本院聲請本件交付審判案件等情，業經本院
    調閱上開卷宗無誤，是本件交付審判之聲請，形式上尚屬合
    法。
二、告訴意旨略以：被告之父時勲於76年將臺北市○○區○○○路0段
    000號8樓之2（下稱系爭房屋）出租予聲請人，嗣租約於110
    年10月4日屆期，被告遂於110年11月16日委由清潔公司將本
    案房屋內之物品騰空搬至走廊，詎被告竟意圖為自己不法之
    所有，基於侵占之犯意，將聲請人所有之仿木紋會議桌、刺
    繡桌布、HITACHI冷氣機及布門簾（下稱系爭物品）侵占入
    己。嗣聲請人於同日下午8時50分許返回本案房屋走廊後未
    尋獲上揭物品，因認被告涉有刑法第335條第1項之侵占罪嫌
    等語。
三、聲請意旨詳如附件刑事交付審判聲請狀、刑事交付審判聲請
    狀（二）所載。
四、經查：
　㈠被告之父時勳將系爭房屋出租予聲請人，而該租賃契約已於1
    10年10月4日租期屆滿，被告以通訊軟體iMessage多次告知
    聲請人應於所定之期限前搬離系爭房屋及屋主欲入內修繕房
    屋等相關資訊，並曾以存證信函告以前情未果，被告遂偕同
    警方與聲請人置換系爭房屋門鎖，然聲請人仍未將系爭房屋
    內之私有物品為清理，故被告委請麗潔清潔有限公司到系爭
    房屋清理聲請人之物品，有兩造之通訊軟體iMessage對話紀
    錄擷圖照片、存證信函照片、報案電話電子化案件紀錄簿、
    臺北市政府警察局大安分局公務電話紀錄、系爭房屋清理照
    片及清理後屋內照片等件在卷可查（偵卷第39-63頁、第65
    頁、第77-81頁），且為聲請人所未爭執，首堪認定。
　㈡聲請人固稱：系爭物品至遲於110年11月16日即於被告之實力
    支配下，足認已有易持有為所有之不法所有意圖等語（本院
    卷第37頁），然聲請人與被告父親間就系爭房屋租賃關係已
    消滅，經被告多次催告命聲請人搬離，並明確給予合理清理
    、搬遷期限，聲請人遲未處理，已認定如前。被告委由清潔
    公司將聲請人所有之物品打包移至走廊，並將較大之物品會
    議桌及冷氣則繼續置於系爭房屋內等情，已據證人張偉寶即
    清潔公司負責人證稱：系爭物品當天均有看見，會議桌體積
    太大未搬至走廊，桌上之刺繡桌布及掛於廁所外之布簾有打
    包裝入黑色塑膠袋內，HITACHI冷氣機則未拆卸等語（偵卷
    第72頁），且直到110年12月11日系爭房屋冷氣機及會議桌
    ，聲請人仍未取回，有被告提供之現場相片在卷可查（偵卷
    第67-69頁），在在足見身為房客之聲請人有意、無意遲未
    回應及處理租賃相關事宜，致屋主即被告一家人雖租期屆滿
    ，尚須忍受房客之物品（含系爭物品）占用系爭房屋，而被
    告僅係基於維護其對於系爭房屋所有權人之使用、收益權限
    ，於告知聲請人後委由清潔公司將聲請人之物品打包移至走
    廊，或因物品較大、需拆卸而繼續置於系爭房屋內而已，自
    無法憑此認被告有易持有為所有之不法所有意圖而遽認被告
    有侵占之犯行。
　㈢末查聲請人聲請交付審判之理由或指摘內容，核與其告訴及
    聲請再議之意旨大致相同，而此業據臺北地檢署檢察官及臺
    灣高等檢察署檢察長於原不起訴處分書及駁回再議之處分書
    中逐一詳陳在案，核其採證方式、論理之原則，均無悖於論
    理法則或經驗法則，聲請人任意指摘，全無可採。
五、綜上所述，本件交付審判依聲請人所提示事證，僅得認定聲
    請人所有之系爭物品，因聲請人租期屆滿遲未取回或處理，
    遭房東親屬即被告更異位置，而本院僅得審酌偵查中所顯現
    之證據，是尚難認定被告有何侵占之行為，依現有卷存證據
    所能證明被告涉犯聲請人所指之犯罪嫌疑，尚不足以跨過起
    訴門檻，依上揭說明，本件聲請人聲請交付審判，為無理由
    ，應予駁回。
　　
中　　華　　民　　國　　111 　年　　10　　月　　19　　日
　　　　　　　　　刑事第十庭  審判長法　官  林孟皇
　　　　　　　　　　　　　　　　　　法　官  林柔孜
　　　　　　　　　　　　　　　　　　法　官　黃瑞成　
上正本證明與原本無異。
本裁定不得抗告。
                                    書記官  李佩樺
中　　華　　民　　國　　111 　年　　10　　月　　24　　日